臺灣臺南地方法院刑事裁定
111年度聲字第366號
聲明異議人
即  受刑人  林嘉雄




上列聲明異議人即受刑人因犯傷害等案件，對於臺灣臺南地方檢
察署檢察官執行之指揮聲明異議（111年度執字第34號、111年度
執字第35號、111年度執字第35號之1、111年度罰執字第1號），
本院裁定如下：
    主  文
聲明異議駁回。
    理  由
一、聲明異議意旨略以：依臺灣臺南地方檢察署檢察官111年度
    執字第34號執行指揮書，聲明異議人即受刑人林嘉雄應執行
    有期徒刑1年7月；依同署檢察官111年度執字第35號執行指
    揮書，受刑人林嘉雄應執行有期徒刑3年8月；依同署檢察官
    111年度執字第35號之1執行指揮書，受刑人林嘉雄應執行拘
    役110日；依同署檢察官111年度罰執字第1號執行指揮書，
    受刑人應執行罰金新臺幣（下同）1萬元之易服勞役10日。
    然按數罪併罰比例原則，應當減免2月以上之刑期，檢察官
    上開執行指揮係接續執行，全無減免，如此受刑人分數無一
    標準，難以甘願服刑，即難認真作業以爭取假釋機會，故請
    體恤受刑人，減免刑期，俾受刑人早日出獄回歸社會，以奉
    養母親、照料女兒等語。
二、按受刑人或其法定代理人或配偶以檢察官執行之指揮為不當
    者，得向諭知該裁判之法院聲明異議，固為刑事訴訟法第48
    4條所明定。然該條所謂「諭知該裁判之法院」，乃指對被
    告之有罪判決，於主文內實際宣示其主刑、從刑之裁判而言
    。是當事人對於下級審法院科刑之判決提起上訴，經上級審
    法院撤銷改判，而於主文重新諭知其主刑、從刑並確定，由
    於原判決所宣告之主刑、從刑已經該上級審法院撤銷，而重
    新宣示主刑、從刑，檢察官並據以核發執行指揮書，則該上
    級審法院即屬上揭條文所指「諭知該裁判之法院」，前述聲
    明異議之管轄權自屬該上訴審法院。倘受刑人或其法定代理
    人或配偶，以檢察官執行之指揮為不當，向該無管轄權之第
    一審法院聲明異議，該法院應以其聲明為不合法裁定予以駁
    回（最高法院110年度臺抗字第903號刑事裁定意旨參照）。
    至若判決主文並未諭知主刑、從刑，係因被告不服該裁判，
    向上級法院提起上訴，而上級法院以原審判決並無違誤，上
    訴無理由，因而維持原判決諭知「上訴駁回」者，縱屬確定
    之有罪判決，但因對原判決之主刑、從刑未予更易，其本身
    復未宣示如何之主刑、從刑，自非該條所指「諭知該裁判之
    法院」（最高法院110年度臺抗字第1104號刑事裁定意旨參
    照）。再所謂檢察官「執行之指揮不當」，乃指執行之指揮
    違法或執行方法不當等情形而言；亦即，聲明異議之對象係
    檢察官執行指揮之行為，並非檢察官據以指揮執行之裁判。
    且刑事裁判於確定後即生效力，職司裁判執行之檢察官依刑
    事訴訟法第457條規定，須本於確定裁判之內容執行。
三、經查：
　㈠受刑人相關判決之說明：
　⒈受刑人前因犯傷害等案件，經本院以109年度訴字第1291號判
    決（下稱甲判決）應執行有期徒刑3月、拘役120日。另因犯
    贓物等案件，經本院以109年度易字第1445號、110年度訴字
    第67號、110年度訴字第88號合併判決（下稱乙判決），並
    就得易科罰金之有期徒刑合併定應執行刑為有期徒刑3年4月
    ，就不得易科罰金之有期徒刑合併定應執行刑為有期徒刑1
    年7月；乙判決中另曾就受刑人所犯侵占遺失物罪判處罰金1
    萬元。
　⒉甲、乙判決經上訴後，臺灣高等法院臺南分院以110年度上訴
    字第520號、110年度上易字第384號、110年度上訴字第739
    號、110年度上訴字第740號判決（下稱二審判決）就甲判決
    中之部分罪刑暨定應執行刑撤銷改判，其餘上訴駁回；乙判
    決則全部上訴駁回。甲判決中經撤銷改判及上訴駁回之拘役
    刑部分，經二審判決重定應執行刑為拘役110日；甲判決中
    經撤銷改判之得易科罰金之有期徒刑，及乙判決中經上訴駁
    回之得易科罰金之有期徒刑部分，則經二審判決另定應執行
    刑為有期徒刑3年8月，均於民國110年12月2日確定在案等情
    ，有上述判決、臺灣高等法院被告前案紀錄表在卷可稽。
　㈡111年度執字第35號、111年度執字第35號之1：
  ⒈受刑人就上開得易科罰金之有期徒刑3年8月、拘役110日部分
    ，由臺灣臺南地方檢察署檢察官分別以111年度執字第35號
    、111年度執字第35號之1指揮於法務部○○○○○○○接續執行乙
    情，有上開執行指揮書及臺灣高等法院被告前案紀錄表附卷
    可憑。
  ⒉惟就上開拘役刑部分，原甲判決宣告之部分主刑已經二審判
    決撤銷，而重新宣示主刑，並重定應執行刑為拘役110日；
    又得易科罰金之有期徒刑部分，乙判決宣告之主刑雖未異動
    ，亦與甲判決經撤銷改判之主刑，經二審判決合併另定應執
    行刑為有期徒刑3年8月。故參酌首揭裁定意旨，此部分「諭
    知該裁判之法院」實均為臺灣高等法院臺南分院，本院即非
    刑事訴訟法第484條所定之管轄法院，是受刑人逕向本院聲
    明異議，於法顯有未合，應予駁回。　　
　㈢111年度執字第34號、111年度罰執字第1號：
  ⒈受刑人就上開不得易科罰金之有期徒刑1年7月、罰金1萬元之
    易服勞役，則分別經臺灣臺南地方檢察署檢察官以111年度
    執字第34號、111年度罰執字第1號指揮入法務部○○○○○○○執
    行，另有執行指揮書、臺灣高等法院被告前案紀錄表在卷可
    查；且因二審判決中對上開有期徒刑1年7月、罰金1萬元之
    主刑均未予更易，亦無重定應執行刑之情形，揆諸首揭裁定
    意旨，於判決主文內實際宣示此部分主刑者仍為本院，本院
    就此部分自仍屬刑事訴訟法第484條所指「諭知該裁判之法
    院」。
  ⒉然原確定判決迄未經再審或非常上訴等程序加以撤銷或變更
    ，受刑人復無刑事訴訟法第467條各款所列應停止執行之事
    由，是檢察官依原確定判決指揮執行，即無違法或不當可言
    ，受刑人逕謂應減免刑期而聲明異議，實屬無據。
  ⒊至受刑人所犯各罪刑如有其他合於定應執行刑之情形者，自
    應由檢察官向法院聲請裁定定其應執行之刑，並於法院裁定
    確定後，由檢察官依據確定裁定重發執行指揮書，附此敘明
    。
　㈣綜上所述，受刑人本件聲明異議部分不合法，部分無理由，
    應予駁回。
四、依刑事訴訟法第486條，裁定如主文。　　
中　　華　　民　　國　　111 　年　　3 　　月　　8 　　日
　　　　　　　　　      刑事第二庭   法　官　 蔡盈貞
以上正本證明與原本無異。
如不服本裁定，應於收受送達後5日內向本院提出抗告狀。（應
附繕本）
　　　　　　　　　　　　　　　　　　 書記官   林耿慧　　
中　　華　　民　　國　　111 　年　　3 　　月　　9 　　日